臺灣臺中地方法院刑事判決　　　　　　　　　　　　九十三年度訴緝字第一四七號
　　公　訴　人　臺灣臺中地方法院檢察署檢察官
　　被　　　告　丙○○
右列被告因竊盜案件，經檢察官提起公訴（九十二年度偵字第二一四六九號）及移
併辦（九十三年度偵字第二二六三號），本院判決如左：
    主  文
丙○○共同連續攜帶兇器竊盜，處有期徒刑壹年。扣案之藍波刀壹支、鑰匙壹串（共
伍支）、鑰匙壹支均沒收。
    事  實
一、丙○○曾犯違反麻醉藥品管理條例、竊盜、違反懲治盜匪條例等案件，經定執行
    刑八年，判處有期徒刑七年四月，於民國（下同）九十一年五月二十三日假釋出
    監，現仍在假釋期間（不構成累犯）。仍不知悔改，因違反毒品危害防制條例案
    件，經本院臺中簡易庭判處有期徒刑五月，尚未執行。其基於意圖為自己不法之
    所有之概括犯意，於下列時間、地點，以下列方式為竊盜行為：
（一）與丁○○（業經本院於九十三年三月九日以九十二年度訴字第二八五五號判決
      ）共同意圖為自己不法之所有，由丁○○隨身攜帶丁○○所有之客觀上對人之
      身體、生命具有危險，可為兇器之藍波刀一支，丙○○則提供鑰匙一串（共五
      支），共同於九十二年十一月三日凌晨一時十分許，在臺中市○區○○街三之
      四號前，由丁○○持丙○○交付之前述鑰匙，開啟綠群紙業有限公司所有，由
      乙○○使用之ＮＪ─七六○二號自用小客車後，丁○○進入車內搜索財物，丙○○則要求丁○○為之打開後行李箱，竊取置於後行李箱之修車工具一組（價
      值不詳）。適臺中市警察局第一分局西區派出所所長謝元力及警員陳正豐駕警
      車執行巡邏勤務，發覺丙○○形跡可疑，即下車盤查，由謝元力逮捕丙○○。
      丁○○見狀逃逸並為脫免逮捕，對警員陳正豐施以強暴、脅迫（丁○○犯加重
      準強盜罪部分，業經本院於九十三年三月九日以九十二年度訴字第二八五五號
      刑事判決判處有期徒刑三年七月），嗣陳正豐負傷追捕將丁○○捕獲，並扣得
      丁○○所有之藍波刀一支及丙○○所持有之鑰匙一串共五支（保管字號：本院
      九十三年度院保字第三○號）。
（二）丙○○、丁○○因前述案件移送臺灣臺中地方法院檢察署後，經檢察官聲請羈
      押，本院本院以丁○○符合羈押要件而予准許，丙○○則予飭回。丙○○經飭
      回後，復基於同一意圖為自己不法之所有之概括犯意，並與己○○（業經本院
      於九十三年五月六日以九十三年度易字第四七○號刑事判決判處有期徒刑十月
      ）共同基於意圖為自己不法所有之犯意聯絡，於九十三年一月十五日下午五時
      許，由丙○○騎乘牌照號碼不詳之機車後載己○○外出尋找作案對象，同日下
      午六時許，渠等行經臺中市○區○○路與文林街口時，見甲○○所有，車牌號
      碼ＮＰ─六九一○號自用小客車（現價值約新臺幣七萬元）停放路旁，遂由己○○負責把風，丙○○持自備之鑰匙一支，開啟車門，發動電門而竊取該自用
      小客車。得手後，由丙○○駕駛該自用小客車返回其臺中市○區○○里○○路
      三十之一之七號住處停放，己○○騎機車尾隨於後。返回丙○○住處後，二人
      即協議該車由己○○使用。嗣於九十三年一月十六日晚間九時三十分許，己○○至臺中市○區○○街與福音街口欲駕駛上開自用小客車之際，為巡邏員警查
      獲，並扣得丙○○所有，用以行竊之鑰匙一支（扣於己○○竊盜案件，保管字
      號：本院九十三年度院保字第一七一九號）
二、案經臺中市警察局第一分局、第二分局分別報請臺灣臺中地方法院檢察署檢察官
    偵查起訴及移送併辦。
    理  由
一、訊據被告丙○○矢口否認有右揭犯行，辯稱：（一）就九十二年十一月三日凌晨
    之犯行部分：扣案之鑰匙一串是之前戊○○放在我家客廳桌子上或酒廚上，他沒
    有來拿，大約放了三天，我不知道幾支，案發前幾天丁○○來我家看到，問我是
    何人的，我告訴他是戊○○的。他問我有沒有用，我說沒用，要的話給你，他就
    拿走，其中有壹支是我自己喜美車子的鑰匙，可能是丁○○將我車子鑰匙與戊○○的鑰匙串在一起；丁○○在九十二年十一月二日晚間至伊住處造訪時，確拿出
    藍波刀一支予伊觀賞，但伊不知丁○○攜帶該刀出門，而丁○○之姊姊陳曉嵐也
    有一臺三陽牌黑色喜美型自用小客車，與ＮＪ─七六○二號自用小客車相同，因
    此伊以為該ＮＪ─七六○二號自用小客車係丁○○姐姐所有，心想伊缺少修車工
    具要借來用用，不知丁○○係竊取他人財物云云。（二）就九十三年一月十五日
    犯行部分，伊未與己○○共同竊取車輛，係己○○懷疑伊檢舉己○○賣藥（毒品
    ），拖伊下水云云。惟查：
（一）就被告丙○○於九十二年十一月三日凌晨與丁○○共犯之犯行部分：
  １、右揭事實，業據被害人乙○○於警訊中指訴綦詳，並經證人謝元力於偵查中結
      證在卷（偵卷第六三頁），並有丁○○所有之藍波刀一支、丙○○所持有之鑰
      匙一串共五支（保管字號：本院九十三年度院保字第三○號）等扣案可證。
  ２、證人即共同正犯丁○○於本院九十二年度訴字第二八五五號刑事案件中則供稱
      ：帶藍波刀係要帶去給丙○○看：：：是十一月二日晚間十點多至十一點在丙○○家裡拿給他看，那天是我先去找丙○○，再跟他一同出去（九十三年一月
      十二日準備程序筆錄第六頁），當天用於行竊的鑰匙是在案發前一天晚上丙○○在他家交給我，被捕時，丙○○叫我說鑰匙是戊○○的：：：鑰匙是一串的
      ，我幫張鎖門，他將車鑰匙拔起來交給我，我也不知道為什麼：：：我看到一
      臺車子，我就用我身上的車鑰匙開看看，那時我叫丙○○到前面等我，丙○○
      等我一下，就又走回來，我用該把鑰匙打開駕駛座車門，丙○○問我在做什麼
      ，我告訴他我在找東西，丙○○要我打開後車廂，我沒有問他為什麼：：：打
      開行李箱後，丙○○拿什麼東西我也不知道，後來警察就過來了等語（九十三
      年二月三日審判筆錄），上開供述並經丁○○於本案審判中結證屬實。則丁○○於九十二年十一月二日晚間至丙○○住處拜訪，並將隨身攜帶之藍波刀展示
      予丙○○觀賞，嗣後二人一同外出，該刀既係丁○○所有之物，在常情下丁○○應仍會將該刀隨身帶走，不會留置在丙○○家中，因此被告丙○○辯稱不知
      丁○○帶刀云云，已非可採。又該串鑰匙係由被告丙○○交付丁○○，而非丁○○自行索取；而丁○○持丙○○所交付之鑰匙打開ＮＪ─七六○二號自用小
      客車駕駛座車門時，丙○○問我在做什麼，丁○○已答稱伊在找東西，丙○○
      即進而要求丁○○為之打開後車廂，則被告丙○○對於丁○○當時在行竊一節
      ，應有充分之認知。另ＮＪ─七六○二號自用小客車為藍色而非黑色，有該車
      之車籍作業系統查詢認可資料表影本在卷可參；縱認被告丙○○誤認為該車為
      丁○○之姊姊所有，然而丁○○於九十二年十一月二日晚間至丙○○住處拜訪
      時並未開車，二人嗣後一同自丙○○住處出發亦係徒步，顯然丁○○並未向姊
      姊借車，且丁○○亦無權代姊姊同意出借車內工具，若丁○○見到姊姊之車而
      行竊其內財物，仍屬竊盜無疑，且被告丙○○與丁○○之姊姊並無親屬關係，
      被告丙○○部分並無告訴乃論可言，故被告丙○○之主觀犯意上縱使認為該車
      內之工具屬於丁○○之姊姊所有，被告丙○○仍成立竊盜罪無疑。故被告丙○○上開辯解，並無可採，此部分事證明確，被告丙○○與丁○○共同竊盜ＮＪ
      ─七六○二號自用小客車內財物之犯行洵堪認定。
  ３、證人戊○○於審判中證稱：有將之前偷喜美車用的鑰匙借給丙○○，不知道他
      借去何用，我有告訴丙○○那是我偷車的鑰匙，共借二次各一支，已忘記他有
      沒有還等語（審判筆錄第十二至十四頁），惟經提示扣案之鑰匙一串結果，戊○○因時日已久，並無法確定借給被告丙○○者，是否即為本件扣案之鑰匙，
      而該等鑰匙縱係證人戊○○所有，惟戊○○既已告知丙○○鑰匙是偷車所用，
      則對於被告丙○○之犯行成立並無影響，不足以作為對於被告丙○○有利之認
      定，併此敘明。
（二）就被告丙○○於九十三年一月十五日與己○○共犯之犯行部分，業據證人即共
      同正犯己○○於警、偵訊中供承甚詳，並於本案審判時結證屬實。查己○○經
      警、檢移送、起訴者，為竊盜及施用毒品案件，而非販賣毒品案件，有己○○
      之前科資料表及起訴書等在卷可參，故己○○自無因懷疑被告丙○○檢舉販賣
      毒品而懷恨誣陷之虞；又被告丙○○自承與己○○認識僅三天，則己○○尚不
      致與被告丙○○有何仇怨，故己○○所供應屬可信，而被告丙○○所辯並非可
      採。此外並有搜索扣押筆錄及被害人甲○○所立具之車輛尋獲贓物認領保管單
      、查獲現場照片三幀、車輛失竊、車牌失竊資料個別查詢報表─查詢車輛認可
      資料一份等在卷可參，及扣案之鑰匙一支（扣於己○○竊盜案件，保管字號：
      本院九十三年度院保字第一七一九號）可證，事證明確，被告丙○○共同竊盜
      ＮＰ─六九一○號自用小客車之犯行亦堪認定。
二、核被告丙○○所為如事實欄一之（一）所述部分，因共犯丁○○所攜帶之藍波刀
    一支，客觀上對於人之身體、生命具有危險性，為兇器，故係犯刑法第三百二十
    一條第一項第三款攜帶兇器加重竊盜罪。被告丙○○與丁○○之間，有犯意之聯
    絡及行為分擔，均為共同正犯。被告丙○○所為如事實欄一之（二）所述部分，
    則係犯刑法第三百二十條第一項之普通竊盜罪，其與己○○之間，亦有犯意之聯
    絡及行為分擔，而為共同正犯。被告丙○○先後二次犯行，時間緊接，方法相似
    ，觸犯構成要件相同之罪名，顯係基於概括犯意為之，為連續犯，應依刑法第五
    十六條之規定以一次較重之加重竊盜罪論，並加重其刑。檢察官聲請併辦之如事
    實欄一之（二）所述部分，因與已起訴部分具有前述連續犯之裁判上一罪關係，
    為起訴效力所及，本院得併予審理。爰審酌被告丙○○有多項前科，品行不良，
    犯罪之動機、目的係為謀財，手段尚屬平和，所竊之修車工具及自用小客車一臺
    等價值並非甚高，惟犯罪後仍無任何悔意，態度不佳，又共同正犯己○○業經本
    院於九十三年五月六日以九十三年度易字第四七○號刑事判決判處有期徒刑十月
    等一切情狀，量處如主文所示之刑。扣案之藍波刀一支為共同正犯丁○○所有，
    鑰匙一串（共五支）為共被告丙○○所有（上述二物品之保管字號為本院九十三
    年度院保字第三○號），扣案之鑰匙一支（扣於己○○竊盜案件，保管字號：本
    院九十三年度院保字第一七一九號）為被告丙○○所有，且均為供犯本件罪行所
    用之物，各經共同正犯丁○○、己○○供承在卷，均應依刑法第三十八條第一項
    第二款之規定宣告沒收。
據上論斷，應依刑事訴訟法第二百九十九條第一項前段，刑法第二十八條、第五十六
條、第三百二十一條第一項第三款、第三十八條第一項第二款，判決如主文。
中      華      民      國    九十三    年      五      月     十二     日
                                    臺灣臺中地方法院刑事第六庭
                                        審判長法  官  夏一峰
                                              法  官  鄧敏雄
                                              法  官  林念祖
右正本證明與原本無異。
如不服本判決，應於送達後十日內向本院提出上訴狀（須附繕本），上訴於台灣高等
法院台中分院。
                                        書記官
中      華      民      國    九十三    年      五      月     十二     日
附錄論罪科刑法條
刑法第三百二十一條  犯竊盜罪而有左列情形之一者，處六月以上五年以下有期徒刑
  ：
    一  於夜間侵入住宅或有人居住之建築物、船艦，或隱匿其內而犯之者。
    二  毀越門扇、牆垣或其他安全設備而犯之者。
    三  攜帶兇器而犯之者。
    四  結夥三人以上而犯之者。
    五  乘火災、水災或其他災害之際而犯之者。
    六  在車站、埠頭而犯之者。
  前項之未遂犯罰之。
    意圖為自己或第三人不法之所有，而竊取他人之動產者，為竊盜罪，處五年以下
  有期徒刑、拘役或五百元以下罰金。
刑法第三百二十條第一項：
意圖為自己或第三人不法之所有，而竊取他人之動產者，為竊盜罪，處五年以下有期
徒刑、拘役或五百元以下罰金。
